臺灣雲林地方法院刑事判決
110年度易字第489號
公  訴  人  臺灣雲林地方檢察署檢察官
被      告  王智麒




上列被告因竊盜案件，經檢察官提起公訴（110年度偵字第5363
號），被告於準備程序就被訴事實為有罪之陳述，經本院合議庭
裁定由受命法官獨任行簡式審判程序，判決如下：
    主  文
乙○○犯竊盜罪，處有期徒刑參月，如易科罰金，以新臺幣壹仟元
折算壹日。
    事  實
一、乙○○意圖為自己不法之所有，基於竊盜之犯意，於民國110
    年5月20日晚上11時30分許，行經雲林縣○○鎮○○路000號對面
    ，見甲○○所有停放在該處之車牌號碼00-0000號自用小客車
    ，即持自備鑰匙發動該小客車以竊取之，並於得手後駕駛該
    車前往他處行竊（業經本院110年度易字第454號判決確定）
    。嗣經甲○○發現遭竊報警，經警調閱路口監視器，始循線查
    獲並發還車輛。
二、案經甲○○訴由雲林縣警察局斗南分局報告臺灣雲林地方檢察
    署檢察官偵查起訴。
    理  由
一、程序方面：
    本案被告乙○○所犯之罪，非死刑、無期徒刑、最輕本刑為3
    年以上有期徒刑之罪，或高等法院管轄第一審之案件，被告
    於準備程序中，就前揭被訴事實為有罪之陳述，經告以簡式
    審判程序之旨，並聽取被告與公訴人之意見後，本院爰依刑
    事訴訟法第273條之1第1項規定，裁定本案行簡式審判程序
    。
二、認定犯罪事實之證據及理由：
  ㈠上揭犯罪事實，業據被告於警詢、偵查及本院準備程序、審
    理均坦承不諱（偵卷第7至10頁，本院卷第99、108、109頁
    ），核與證人即告訴人甲○○於警詢時指訴情節相符（偵卷第
    11至12頁），並有雲林縣警察局斗南分局斗南派出所發生竊
    盜案件紀錄表、受理各類案件紀錄表、受（處）理案件證明
    單、失車-案件基本資料詳細畫面報表各1份、監視器畫面翻
    拍照片8張及現場照片1張等件在卷可稽（偵卷第13至21、23
    至29頁），足認被告前揭任意性自白核與事實相符，應堪採
    信。綜上，本案事證明確，被告犯行堪予認定，應予依法論
    科。
  ㈡被告竊取小客車部分，縱如其所稱係供作代步之用，然被告
    對於非屬自身所有之小客車，任憑己意竊取作為代步工具，
    顯然意圖為自己不法所有而竊取，竊盜犯行甚明，縱最終棄
    置路邊或告訴人已領回小客車，亦無礙於被告竊盜犯行之成
    立，併此敘明。
  ㈢綜上，本件事證明確，被告犯行洵堪認定，應依法論科。
三、論罪科刑
  ㈠核被告所為，係犯刑法第320條第1項之竊盜罪。
  ㈡被告之前案紀錄
  ⒈被告①於98年間，因強盜、竊盜案件，經臺灣臺中地方法院98
    年度訴字第1352號判處有期徒刑3月、3月、8月、1年10月，
    經臺灣高等法院臺中分院於98年11月4日以98年度上易字第1
    643號上訴駁回確定。②於98年間，因強盜、竊盜案件，經臺
    灣臺中地方法院於98年11月30日以98年度訴字第3193號判處
    有期徒刑5年6月、5月，應執行有期徒刑5年10月確定。③於9
    9年間，因竊盜案件，經臺灣臺中地方法院於99年4月12日以
    99年度易字第384號判處有期徒刑6月、9月、10月，應執行
    有期徒刑1年10月確定。④於99年間，因竊盜案件，經臺灣臺
    中地方法院於99年2月22日以99年度易字第45號判處有期徒
    刑9月確定。⑤於99年間，因竊盜案件，經臺灣臺中地方法院
    於99年3月15日以99年度易字第402號判處有期徒刑8月確定
    。⑥99年間，因竊盜案件，經臺灣臺中地方法院於99年12月2
    7日以99年度易字第3274號判處有期徒刑3月（8罪刑）、5月
    、7月（8罪刑）確定。上開①至⑥案件，經臺灣臺中地方法院
    以100年度聲減字第19號裁定應執行有期徒刑12年5月確定，
    並於109年1月20日假釋出監、付保護管束。嗣遭撤銷假釋，
    尚有殘刑有期徒刑2年8月17日未執行等情，有臺灣高等法院
    被告前案紀錄表附卷可按。
  ⒉查被告於假釋期間之110年5月20日再犯本案竊盜犯行時，前
    開有期徒刑之刑期尚未執行完畢，是認被告為本案犯行時，
    核與刑法第47條第1項之累犯規定不符，公訴意旨認應論以
    累犯，容有誤會，併此指明。
  ㈢爰審酌被告正值青年，非無謀生能力，竟不思以正當途徑牟
    取所需，恣意竊取他人財物，造成他人財物之損失，顯無尊
    重他人財產權之觀念，所為影響社會治安，實不可取，且前
    有多次竊盜等前科，有臺灣高等法院被告前案紀錄表在卷可
    按，素行不佳，惟犯後坦承犯行，其所竊得之小客車經告訴
    人領回，兼衡其竊車供作代步去他處行竊之犯罪動機及目的
    、國中畢業之智識程度、與未婚妻育有1名未成年子女，未
    婚妻患有糖尿病、高血脂症，並提出未婚妻之診斷證明書、
    輕度身心障礙證明、全民健康保險重大傷病免自行部分負擔
    證明卡影本各1份附卷可參，另案羈押前係受僱務農之臨時
    工、月薪約新台幣1萬多元、羈押前與未婚妻、小孩同住之
    家庭經濟生活狀況等一切情形，量處如主文所示之刑，並諭
    知易科罰金之折算標準。
四、沒收部分：
  ㈠按犯罪所得，屬於犯罪行為人者，沒收之；於全部或一部不
    能沒收或不宜執行沒收時，追徵其價額；又犯罪所得已實際
    合法發還被害人者，不予宣告沒收或追徵，刑法第38條之1
    第1項前段、第3項、第5項分別定有明文。查被告所竊得上
    開自小客車，於查獲後已發還告訴人，經告訴人證述（本院
    卷第101頁），並有失車-案件基本資料詳細畫面報表（偵卷
    第29頁）在卷可稽，爰依刑法第38條之1第5項規定不予宣告
    沒收或追徵。
  ㈡未扣案之鑰匙1把，雖為被告所有用以竊盜所用之物，惟既未
    扣案，被告復供稱已丟棄（本院卷第109頁），爰不予宣告
    沒收，併予敘明。
據上論斷，應依刑事訴訟法第273條之1第1項、第299條第1項前
段，刑法第320條第1項、第41條第1項前段，刑法施行法第1條之
1第1項，判決如主文。
本案經檢察官丙○○提起公訴，檢察官顏鸝靚到庭執行職務。
中　　華　　民　　國　　110 　年　　9 　　月　　28　　日
                  刑事第五庭  法  官  張恂嘉
以上正本證明與原本無異。
如不服本判決應於收受判決後20日內向本院提出上訴書狀，並應
敘述具體理由；其未敘述上訴理由者，應於上訴期間屆滿後20 
日內向本院補提理由書（均須按他造當事人之人數附繕本）。「
切勿逕送上級法院」。
                             書記官  洪青霜
中　　華　　民　　國　　110 　年　　9 　　月　　28　　日
附錄本案論罪科刑法條：
中華民國刑法第320條
意圖為自己或第三人不法之所有，而竊取他人之動產者，為竊盜
罪，處5年以下有期徒刑、拘役或50萬元以下罰金。
意圖為自己或第三人不法之利益，而竊佔他人之不動產者，依前
項之規定處斷。
前二項之未遂犯罰之。